臺灣士林地方法院行政訴訟裁定
111年度行提字第3號
聲  請  人  蔡庭熏  

相  對  人  臺北市政府衛生局

代  表  人  黃世傑  
代  理  人  李宗翰  
上列聲請人因聲請提審事件，本院裁定如下：
    主  文
聲請駁回。
    理  由
一、本件聲請意旨略以：伊因確診嚴重特殊傳染性肺炎，在自家
    遭臺北市政府衛生局以電子圍籬拘禁中，隔離期間自民國11
    1年5月14日至5月21日。依衛生福利部公告居家照護確診者
    隔離7天計算方法，為自「發病日」或「採檢日」起算，伊
    發病日為5月11日，業於自主確診回報系統填載，且有因喉
    嚨痛購買藥物之電子發票為證，隔離期間應自5月11日起算
    ，並隔離至5月18日止。本件隔離以PCR報告出爐日即5月14
    日起算，不僅與發病日不符，也與採檢日未合，本件應以發
    病日起算，例外才以採檢日起算，為此提起本件提審。
二、按「法院審查逮捕、拘禁之合法性，應就逮捕、拘禁之法律
    依據、原因及程序為之。」、「法院審查後，認為不應逮捕
    、拘禁者，應即裁定釋放；認為應予逮捕、拘禁者，以裁定
    駁回之，並將被逮捕、拘禁人解返原解交之機關。」，提審
    法第8條第1項、第9條第1項分別定有明文。
三、又按「本法主管機關：在中央為衛生福利部；在直轄市為直
    轄市政府；在縣（市）為縣（市）政府。」、「（第1項）
    本法所稱傳染病，指下列由中央主管機關依致死率、發生率
    及傳播速度等危害風險程度高低分類之疾病：…五、第五類
    傳染病：指前四款以外，經中央主管機關認定其傳染流行可
    能對國民健康造成影響，有依本法建立防治對策或準備計畫
    必要之新興傳染病或症候群。（第2項）中央主管機關對於
    前項各款傳染病之名稱，應刊登行政院公報公告之；有調整
    必要者，應即時修正之。」、「主管機關對於傳染病病人之
    處置措施如下：…三、第四類、第五類傳染病病人，依中央
    主管機關公告之防治措施處置。」、「中央流行疫情指揮中
    心成立期間，指揮官基於防疫之必要，得指示中央主管機關
    彈性調整第三十九條、第四十四條及第五十條之處置措施。
    」，傳染病防治法第2條、第3條第1項第5款、第2項、第44
    條第1項第3款、第53條第1項定有明文。而衛生福利部於109
    年1月15日以衛授疾字第1090100030號公告：「本次修正係
    新增『嚴重特殊傳染性肺炎』為第五類傳染病。…」。且依中
    央流行疫情指揮中心於111年5月7日修訂發布之「嚴重特殊
    傳染性肺炎確診個案處置及解除隔離治療條件」，檢驗陽性
    日為5月8日起之症狀或輕症之確診者，「無COVID-19相關症
    狀，或有症狀但退燒至少1天且症狀緩解，或有症狀但為其
    他病因所致。」且「距發病日或採檢日已達7天(無須採檢)
    。」，得解除隔離治療，並進行7天自主健康管理，有衛生
    福利部疾病管制署網頁在卷可參（見本院卷第26頁）。
四、經查，聲請人於111年5月13日經臺北市立聯合醫院採檢，並
    於同年月14日PCR陽性確診，經相對人填發隔離通知書通知
    隔離，隔離期間自111年5月14日至同年月21日，嗣經相對人
    當庭更正並重新開立隔離通知書，隔離期間自111年5月13日
    至同年月20日，有嚴重特殊傳染性肺炎指定處所隔離通知書
    及提審權利告知、聲請人數位新冠病毒健康證明在卷可按（
    見本院卷第18-24、30、60-66頁），並經相對人當庭陳稱：
    聲請人原收受隔離通知書以111年5月14日為起算日，伊修正
    自採檢日也就是111年5月13日為起算日，亦即隔離至111年5
    月20日23時59分等語（見本院卷第55頁），堪認屬實。經核
    ，相對人更正後相對人之隔離期間為自111年5月13日起算至
    同年月20日，合於前揭規定。聲請人雖主張：伊發病日為11
    1年5月11日，應以發病日為起算日，以採檢日起算是例外等
    語，並提出購買藥物之電子發票為證（見本院卷第28頁），
    然查，依聲請人所提之電子發票，並無從證明購買人為聲請
    人，且購買藥物之原因多端，可能為自己或他人使用，亦可
    能僅係備用，自無從僅憑該電子發票認定聲請人之發病日。
    至聲請人主張其自主確診回報系統亦填載111年5月11日為發
    病日等語，然此係聲請人單方陳述，並非具醫療專業人員之
    判斷，故聲請人所述其填載發病日一節縱屬事實，亦無從認
    其發病日為111年5月11日。從而，聲請人因嚴重特殊傳染性
    肺炎確診，相對人開立隔離通知書，命聲請人自採檢日即11
    1年5月13日起隔離至同年月20日，於法有據。 
五、綜上所述，聲請人所為聲請提審，經本院審查後認於法並無
    違誤。是聲請人之聲請，為無理由，應予駁回，爰依提審法
    第9條第1項後段，裁定如主文。
中　　華　　民　　國　　111 　年　　5 　　月　　18　　日
　　　　　　　　　行政訴訟庭  法　官　林宜靜
以上為正本係照原本作成。
如不服本裁定，應於送達後10日內向本院提出抗告狀（須按他造
人數附繕本），並繳納抗告費新臺幣300元。
中　　華　　民　　國　　111 　年　　5 　　月　　18　　日
                              書記官  鍾堯任